臺灣臺北地方法院交通事件裁定　　　　　　　　　　　九十四年度交聲字第二二號
　　異　議　人
　　即受處分人　甲○○
右列異議人即受處分人因違反道路交通管理處罰條例案件，對於臺北市交通事件裁決
所中華民國九十三年十二月二十七日所為之處分（原處分案號：北市裁三字第裁二二
—一Ａ0000000號），聲明異議，本院裁定如左：
    主  文
異議駁回。
    理  由
一、按汽車駕駛人停車時，在設有禁止停車標誌、標線之處所停車者，處新臺幣（下
    同）六百元以上一千二百元以下罰鍰，道路交通管理處罰條例第五十六條第一項
    第一款定有明文。次按禁止停車標誌，用以告示不得停放車輛。但臨時停車不受
    限制。設於禁停路段。已設有禁止停車標線者，得免設之。本標誌僅用標準型一
    種，並需加設附牌。附牌為白底黑字及黑色細邊，上半部說明禁停時間，下半部
    說明禁停範圍或以箭頭指示禁停路段。設於起點者，箭頭向左；設於終點者，箭
    頭向右；禁停路段過長者，中間得增設一面，箭頭為雙向，道路交通標誌標線號
    誌設置規則第七十八條定有明文。
二、原處分意旨略以：本件受處分人即異議人甲○○騎乘車牌號碼ＡＹＪ—八八一號
    重型機車，於民國九十三年十月二十日十五時許，在臺北市○○街十七號對面人
    行道設有禁止停車標誌之處所停車，而為臺北市停車管理處以受處分人違反前揭
    道路交通管理處罰條例第五十六條第一項第四款在設有禁止停車標誌之處所停車
    規定之行為當場照相逕行製單舉發，嗣將舉發通知單送達於受處分人後，受處分
    人於舉發通知單上所載應到案日期前向原處分機關提出申訴，經原處分機關請舉
    發單位即臺北市停車管理處調查結果，仍認受處分人有前開違規行為，原處分機
    關乃依前揭道路交通管理處罰條例第五十六條第一項第四款規定於九十三年十二
    月二十七日依違反道路交通管理事件統一裁罰標準及處理細則第二條所定之標準
    表裁處異議人罰鍰六百元。
三、異議意旨略以：伊機車停放在臺北市和平醫院側面即廣州街右側，惟由臺北市○
    ○街進入並無明顯指示或指標，此處如何認定是馬路邊或騎樓處，而路邊劃設有
    停車格，並無劃設紅線，實屬標示不清之路段，縱如罰單違規條款所言設有禁止
    停車標誌、標線處不得停車，前揭路段已實施機車全面退出騎樓規定，然在另一
    側設有標誌、標線處卻可停放汽、機車，更有計程車排班處，實不知該如何遵守
    交通規則云云。
四、經查，受處分人對於前揭時、地停車之事實並不否認，且依臺北市停車管理處九
    十三年十一月二十九日北市停四字第○九三三九○○五五○○號書函及採證照片
    觀之，受處分人確有將車牌號碼ＡＹＪ—八八一號重型機車，停放在臺北市○○
    街十七號對面人行道設有禁止停車標誌處所，並有臺北市政府交通局北市交停字
    第一Ａ0000000號舉發違反道路交通管理事件通知單、臺北市交通裁決所
    北市裁三字第裁二二—一Ａ0000000號違反道路交通管理事件裁決書附卷
    可佐。證人即舉發本案之交通助理員乙○○於九十四年一月二十一日本院訊問時
    結證稱：當時受處分人之機車是停放在臺北市○○街十七號對面即臺北市立和平
    醫院東側之人行道上，而在違規車輛把手之右側路口設有騎樓、人行道禁止停車
    之標誌，且當地沒有劃設機車停放區或機車停車格，其不知道該禁止停車標誌係
    何時開始設置，但其於九十三年十月派到該處執行舉發違規停車時，該處確有禁
    止停車標誌等語，證人乙○○為依法執行交通稽查任務之人員，與異議人並無怨
    隙或利害關係，自無設詞誣陷、身觸偽證重罪之必要，其證言應堪採信。受處分
    人固以前揭情詞置辯，然受處分人違規停車之地點確為設置有禁止停車標誌之處
    所，已如前述，且觀諸證人乙○○庭呈該禁止停車標誌之照片二幀，該禁止停車
    標誌係依道路交通標誌標線號誌設置規則第七十八條之規定所設置，況該處為鋪
    ，人行道係專供行人通行，本為禁止臨時停車之處所，異議人自不得以未看見該
    禁止停車標誌為由，任意指摘該禁止停車標誌設置不當，而主張免罰。至於異議
    人所辯在違規地點另一側設有標誌、標線處卻可停放汽、機車，更有計程車排班
    處云云，亦不影響其違規停車事實之認定。從而，原處分機關依道路交通管理處
    罰條例第五十六條第一項第四款規定，處罰鍰六百元，核無不當。本件異議為無
    理由，應予駁回。
據上論斷，應依道路交通案件處理辦法第十九條，裁定如主文。
中　　　華　　　民　　　國　　九十四　　年　  　一　　　月　　二十八　　日
                                    臺灣臺北地方法院交通法庭
                                        法      官  孫萍萍
右正本證明與原本無異。
如不服本裁定應於送達後五日內向本院提出抗告狀。
                                        書  記  官  陳弘文
中　　　華　　　民　　　國　　九十四　　年　  　一　　　月　　二十八　　日
